【裁判字號】    99,訴,340
【裁判日期】    990614
【裁判案由】    毒品危害防制條例
【裁判全文】
臺灣基隆地方法院刑事判決               99年度訴字第340號
公  訴  人  臺灣基隆地方法院檢察署檢察官
被      告  乙○○
上列被告因毒品危害防制條例案件，經檢察官提起公訴（99年度
毒偵字第595號），因被告於準備程序中為有罪之陳述，經本院
合議庭裁定由受命法官獨任行簡式審判程序，本院判決如下：
    主  文
乙○○施用第一級毒品，累犯，處有期徒刑柒月；又施用第二級
毒品，累犯，處有期徒刑肆月。應執行有期徒刑玖月。
    事  實
一、乙○○前因施用毒品案件，經觀察、勒戒後，認無繼續施用
    毒品之傾向，於民國89年11月29日經釋放出所，並由臺灣基
    隆地方法院檢察署檢察官於89年11月28日，以89年度偵字第
    3821號為不起訴處分確定。復因施用毒品案件，經觀察、勒
    戒後，仍認無繼續施用毒品之傾向，於90年2月6日經釋放出
    所，並由臺灣基隆地方法院檢察署檢察官於90年1月31日，
    以90年度毒偵字第170號為不起訴處分確定。又因施用毒品
    案件，經法院裁定強制戒治（嗣於90年12月19日始因停止戒
    治並付保護管束而經釋放出所；91年6月25日管束期滿未經
    撤銷而完成其毒癮戒斷療程），並本院於90年5月25日，以
    90年度基簡字第297號判決有期徒刑6月確定。其後，復於
    上開所示強制戒治執行完畢以後之5年以內，再犯施用毒品
    案件，經本院於93年11月11日，以93年度易字第322號判決
    有期徒刑3月確定，復因施用毒品案件，經本院於96年8月21
    日，以96年度簡上字第123號判決有期徒刑6月暨減為有期徒
    刑3月確定，又因施用第一、二級毒品案件，經本院於97年5
    月16日，以97年度訴字第561號判決判處有期徒刑應執行有
    期徒刑9月在案。另又因施用毒品案件，經本院於97年7月16
    日以97年度訴字第707號判決應執行有期徒刑8月確定，該案
    於前述之97年度訴字第561號經本院裁定定應執行刑有期徒
    刑1年2月，甫乙○○於98年10月7日縮刑期滿執行完畢。
二、乙○○猶不思戒除毒癮，復基於施用第二級毒品甲基安非他
    命之犯意，於99年2月2日20時許，在臺北縣瑞芳鎮瑞芳火車
    站廁所內，以將甲基安非他命放入玻璃球吸食器（未扣案）
    燒烤加熱方式，施用第二級毒品甲基安非他命1次。另基於
    施用第一級毒品海洛因之犯意，於同月4日晚上某時，在臺
    北縣瑞芳鎮某朋友車內，將海洛因捲置在香煙內點火燒烤使
    生霧化白煙再以口鼻吸食，非法施用第一級毒品海洛因1 次
    。嗣經警方於同年2月5日22時許，因另案由警通知其到警局
    時，經同意採集其尿液送驗，結果呈嗎啡、甲基安非他命及
    安非他命陽性反應，而悉上情。
三、案經台北縣警察局瑞芳分局報告臺灣基隆地方法院檢察署檢
    察官偵查起訴。
    理  由
一、上開事實，業據被告於本院準備程序及審理時坦承在卷，而
    被告於上述所示時間、地點為警所採集之尿液，經送驗後，
    確實呈甲基安非他命、安非他命、嗎啡之陽性反應，此有台
    灣檢驗科技股份有限公司濫用藥物檢驗報告、尿液檢驗編號
    對照表各1紙附卷可稽。又其經觀察、勒戒後，認無繼續施
    用毒品之傾向，於89年11月29日經釋放出所，復因施用毒品
    案件，經觀察、勒戒後，仍認無繼續施用毒品之傾向，於90
    年2月6日經釋放出所，又因施用毒品案件，經法院裁定強制
    戒治，嗣於90年12月19日始因停止戒治並付保護管束而經釋
    放出所；91年6月25日管束期滿未經撤銷而完成其毒癮戒斷
    療程等情，亦有全國施用毒品案件紀錄表、臺灣高等法院被
    告前案紀錄表各1份附卷足佐。綜上所陳，被告於前次強制
    戒治於91年6月25日執行完畢，5 年內業已再犯上述事實欄
    一所示之施用毒品違反毒品危害防制條例案件，並經法院判
    處罪刑確定，其又再犯本案，其施用第一、二級毒品海洛因
    、甲基安非他命，罪證明確，犯行堪以認定，自應依法論科
    。
二、論罪科刑部分：
  (一)查海洛因、甲基安非他命分係毒品危害防制條例第2 條第2
    項第1 款、第2 款所定之第一級、第二級毒品，核被告所為
    係犯毒品危害防制條例第10條第1 項、第2 項之施用第一級
    、第二級毒品罪。被告持有第一級毒品海洛因及第二級毒品
    甲基安非他命之低度行為，應為施用第一級、第二級毒品之
    高度行為所吸收，不另論罪。被告先後所犯上開2 罪，犯意
    各別，行為不同，應予分論併罰。
  (二)被告前曾受如事實欄所示之有期徒刑執行完畢，有臺灣高等
    法院被告前案紀錄表在卷可按，其於受事實欄一所示有期徒
    刑執行完畢後之5年內，故意再犯本件有期徒刑以上之罪，
    為累犯，其所犯上開2罪，均應依刑法第47條第1項加重其刑
    。
  (三)爰審酌被告犯罪之動機、曾有施用毒品之前科仍不知戒除，
    惟犯罪後坦承犯行，尚有悔悟，且所犯之施用毒品犯行乃戕
    害自己身心健康，並未危及他人等一切情狀，分別量處如主
    文所示之刑，並定其應執行之刑。
據上論斷，應依刑事訴訟法第273 條之1 第1 項、第299 條第1
項前段，毒品危害防制條例第10條第1項、第2項，刑法第11 條
、第47條第1項、第51條第5款，判決如主文。
本案經檢察官甲○○到庭執行職務。
中    華    民    國    99    年    6     月    14    日
                  刑事第一庭法    官  鄭培麗
以上正本證明與原本無異。
如不服本判決應於收受送達後10日內向本院提出上訴書狀，並應
敘述具體理由；其未敘述上訴理由者，應於上訴期間屆滿後20日
內向本院補提理由書(均須按他造當事人之人數附繕本)「切勿逕
送上級法院」。
中    華    民    國    99    年    6     月    14    日
                            書 記 官  湯惠芳
附錄本案所犯法條：
毒品危害防制條例第10條：
施用第一級毒品者，處 6 月以上 5 年以下有期徒刑。
施用第二級毒品者，處 3 年以下有期徒刑。

司法院資訊處製作；財團法人民間司法改革基金會備份。
